臺灣臺北地方法院裁定
111年度北秩聲字第22號
原處分機關  臺北市政府警察局大安分局 

聲明異議人
即受處分人  鄭承昊




法定代理人  鄭文傑
            施媛媛
上列聲明異議人因違反社會秩序維護法案件，對於臺北市政府警
察局大安分局民國111年7月12日北市警安分刑字第1113013690號
處分書聲明異議，本院裁定如下：
    主  文
異議駁回。
    理  由
一、按簡易庭認為聲明異議無理由者，應以裁定駁回之；有下列
    各款行為之一者，處新臺幣（下同）6,000元以下罰鍰：一
    、故意窺視他人臥室、浴室、廁所、更衣室，足以妨害其隱
    私者。…，社會秩序維護法第57條第2項前段、第83條第1款
    分別定有明文。
二、原處分意旨略以：受處分人即聲明異議人（下稱異議人）於
    民國111年6月10日10時許，在臺北市○○區○○○路0段000號1樓
    （國立臺北教育大學隔離宿舍琥珀房寢室），2度從落地窗
    、窗戶窺視，妨害被害人○○○隱私，經原處分機關調查認定
    違序屬實，依社會秩序維護法第83條第1款規定，處罰鍰3,0
    00元等語。 
三、聲明異議意旨略以：異議人於111年6月10日午夜至天亮，與
    賴宜郁、王政帷一起相處喝酒，因喝下多種酒類，包含啤酒
    、高粱酒、伏特加，酒量多寡已不可考，異議人當時酒醉，
    已呈現走路蹣跚、頭暈目眩的狀態，就連去洗澡以及回自己
    寢室都需稍扶著牆壁而行，而依大安分局臥龍派出所員警提
    供之資訊，行為人在進行窺視前以及逃離現場時，皆需翻過
    隔壁寢室窗戶並繞過曲折的寢室格局，恕難想像異議人當時
    暈眩、蹣跚之態，如何去進行此種身手矯健的行為？並且被
    害人無法提供任何當時的影像、照片之直接證據，推測行為
    人當時應為快速撤離現場，對於身處酒醉狀態之異議人而言
    ，如此靈活的行動實在過於為難；異議人因酒醉且熬夜，約
    在當天早上9時多入眠，在熬夜的疲累加上酒醉的昏迷，案
    發當時異議人正在睡眠，在受到學校教官叫醒之前，途中未
    曾醒來過，不可能同時跑到被害人寢室外進行違序行為；異
    議人對於被害人寢室分配不甚了解，異議人初入住該宿舍時
    ，女生宿舍僅有一間寢室有住人，另一間則為空房，且房門
    保持打開的狀態，在宿舍生活時，因倒垃圾必須經過女生宿
    舍交誼廳，所以有注意到案發前幾日兩間寢室皆為關門的狀
    態，異議人以為有新住客入住，以為兩間寢室皆有人居住，
    並與同住在男生宿舍之賴宜郁、王政帷告知，直到做筆錄時
    ，才經員警告知當時僅有一間寢有住人，故異議人不可能在
    認為被害人的隔壁寢室有住人的情況下，闖進並翻窗進行違
    序行為，爰依法聲明異議等語。
四、經查，原處分機關以異議人於111年6月10日10時許，在臺北
    市○○區○○○路0段000號1樓（國立臺北教育大學隔離宿舍琥珀
    房寢室），2度從落地窗、窗戶窺視，妨害被害人○○○隱私，
    認異議人違反社會秩序維護法第83條第1款規定，處罰鍰3,0
    00元等情，係依據異議人、被害人○○○於警詢時之陳述（見
    本院卷第13頁至第18頁），及證人王政帷、賴宜郁於公務電
    話訪談紀錄之證述（見本院卷第21頁至第27頁），並有指認
    犯罪嫌疑人紀錄表、異議人照片3紙、現場照片6紙、國立臺
    北教育大學─成功宿舍配置圖1紙等附卷佐證（見本院卷第19
    頁至第20頁、第29頁至第37頁）。而依證人王政帷證稱：「
    我跟鄭承昊在北教大是同寢室友」、「我跟賴宜郁因為111
    年6月8日就隔離結束，所以我們兩個就約好於111年6月10日
    凌晨在隔離宿舍與鄭承昊一起喝酒，酒是我跟賴宜郁帶的，
    我們三個從111年6月10日0時許喝酒，三個人喝了1瓶伏特加
    、9罐啤酒、3分之1瓶高粱到6時許，6時的時候我就入睡了
    」等語（見本院卷第22頁）；證人賴宜郁證稱：「我跟鄭承
    昊在北教大是數學暨教育學系數學組同班同學」、「我跟王
    政帷因為111年6月8日就隔離結束，所以我們兩個就約好於1
    11年6月10日凌晨在隔離宿舍與鄭承昊一起喝酒，酒是我跟
    王政帷帶的，我們三個從111年6月10日0時許喝酒，三個人
    喝了1瓶伏特加、9罐啤酒、3分之1瓶高粱到6時許，我就收
    拾房間，休息一下去買早餐，吃完早餐已經8時，洗完澡9時
    我就入睡了，最後一次看到鄭承昊是洗澡前9時，出來就沒
    有看到他了，下一次看到他是警察來的時候」等語（見本院
    卷第26頁）內容觀之，足見證人王政帷、賴宜郁於111年6月
    10日9時前，即已先後就寢入睡，並迄本件111年6月10日10
    時許發生異議人本件之違序行為時，即未再與異議人同處。
    再依異議人於聲明異議狀載稱：「異議人於111年6月10日午
    夜至天亮，與賴宜郁、王政帷一起相處喝酒，因喝下多種酒
    類，包含啤酒、高粱酒、伏特加，酒量多寡已不可考，異議
    人當時酒醉，已呈現走路蹣跚、頭暈目眩的狀態，就連去洗
    澡以及回自己寢室都需稍扶著牆壁而行」等語（見本院卷第
    7頁），若謂異議人確有因當時酒醉，已呈現走路蹣跚、頭
    暈目眩、需稍扶著牆壁而行之狀態，則參諸常情與經驗法則
    ，異議人豈能可以再如其於警詢筆錄所供稱：「跟賴宜郁一
    起吃早餐，吃完我們就各自去洗澡」（見本院卷第14頁）之
    作為，可見異議人縱有熬夜喝酒情事，顯尚未至其所聲稱之
    「當時酒醉，已呈現走路蹣跚、頭暈目眩、需稍扶著牆壁而
    行之狀態」甚明。又異議人、證人王政帷、賴宜郁均與被害
    人○○○不認識，沒有仇恨糾紛，亦據異議人於警詢及證人王
    政帷、賴宜郁於訪談時陳述明確在卷（見本院卷第15頁、第
    22頁、第27頁），被害人○○○復於指認犯罪嫌疑人紀錄表及
    犯罪嫌疑人指認表，陳述其與異議人不認識，並明確指認異
    議人即為本件之違序行為人等語（見本院卷第19頁至第20頁
    ），而被害人○○○與異議人既不認識，衡情實無必須虛構事
    實以故陷異議人涉嫌違序之理由與動機，是被害人○○○之指
    認應可採信。據上，堪認異議人確有原處分機關所指異議人
    於前揭時、地，2度從落地窗、窗戶窺視，妨害被害人○○○隱
    私之非行，應可確定。審酌異議人本件之違犯情節、品行、
    年齡、智識程度、所生危害及行為後之態度等一切情狀，原
    處分機關以異議人違反社會秩序維護法第83條第1款規定，
    處罰鍰3,000元，核無違誤，裁處亦為合法適當。異議人以
    前揭情詞聲明異議指摘原處分不當，請求撤銷原處分云云，
    為無理由，應予駁回。
五、依社會秩序維護法第57條第2項前段，裁定如主文。
中　　華　　民　　國　　111 　年　　8 　　月　　11　　日
                  臺北簡易庭    法  官  詹慶堂
以上正本證明與原本無異
本件不得抗告
中　　華　　民　　國　　111 　年　　8 　　月　　11　　日
                                書記官  馬正道